# 关于IFRS下会计科目问题

提问人：小头鱼 时间：2010-09-03 13:57:42
有件事一直没有弄明白。
做IFRS下的会计报表时，一些会计科目的内容定义与中国会计科目的内容定义存在差异。
如：中国准则下“应收账款”中的关联方应收往来明细，在IFRS下通常单独列为“应收关联方”科目 IFRS下“应交税金”只包含所得税，其他税金放入“其他应付款”科目
请问IFRS下这些会计科目所规定的内容，在哪里能找到相关规定？？？？如果有，能贴上告诉我就更谢谢啦！

回答人：chenyiwei
只是一般的惯例，并无统一规定。可参考IAS1的附录看看。 另外，鉴于目前国内要编制IFRS报表的企业有不少是在香港上市的公司，所以还可能受到香港公司条例和联交所上市规则的影响，对此也要关注。